【裁判字號】    97,易,947
【裁判日期】    970819
【裁判案由】    違反毒品危害防制條例
【裁判全文】
臺灣臺南地方法院刑事判決               97年度易字第947號
公  訴  人  臺灣臺南地方法院檢察署檢察官
被      告  甲○○
                      號
上列被告因違反毒品危害防制條例案件，經檢察官提起公訴（97
年度毒偵字第1142號），被告於準備程序期日就被訴事實為有罪
之陳述，本院裁定進行簡式審判程序，判決如下：
    主  文
甲○○施用第二級毒品，處有期徒刑肆月，如易科罰金，以新臺
幣壹仟元折算壹日，扣案之安非他命空包裝袋壹只沒收。
    事  實
一、甲○○前因施用毒品案件，經本院以九十二年度毒聲字第一
    六四三號裁定令入戒治處所施以強制戒治，於民國九十三年
    五月二十六日因停止戒治出所，所餘期間業於九十三年九月
    二十三日交付保護管束期滿視為執行完畢，並經臺灣臺南地
    方法院檢察署檢察官於九十三年十月十九日以九十三年度戒
    毒偵字第二三八號為不起訴處分，詎甲○○仍未戒除毒癮，
    於強制戒治執行完畢釋放後之五年內，復於九十七年四月二
    十日十八時許，在臺南市○○區○○街三段五０一巷一三六
    弄二七號住處房間內，以鋁箔紙承接燒烤方式，施用第二級
    毒品安非他命一次。嗣於翌日（二十一日）十一時十分許，
    在臺南市○○○路與觀海橋頭前，因騎車闖紅燈為警攔檢，
    並當場扣得安非他命一小包（驗前淨重０．００三公克，供
    採樣檢驗後已全數滅失，僅餘空包裝袋一只），警方並於同
    日十二時四十八分許對其採尿送驗後，因檢驗結果呈甲基安
    非他命陽性反應，而查知上情。
二、案經臺南市警察局第六分局報請臺灣臺南地方法院檢察署檢
    察官偵查起訴。
    理  由
一、本件係經被告甲○○於本院當庭表示認罪，而以簡式審判程
    序加以審理，此有本院九十七年八月五日準備程序筆錄及同
    日審判筆錄各一份附卷足憑，則依據刑事訴訟法第二百七十
    三條之二、同法第一百五十九條第二項之規定，本件不適用
    傳聞法則有關限制證據能力之相關規定，合先敘明。
二、上揭事實業據被告甲○○於本院審理時坦承不諱，並當庭為
    認罪之表示（見本院卷九十七年八月五日審判筆錄），而扣
    案之白色粉末經送驗結果，其內亦檢出有甲基安非他命成分
    無訛（驗前淨重０．００三公克，驗後淨重０公克），此有
    高雄市立凱旋醫院九十七年五月十九日高市凱醫驗字第七０
    五二號濫用藥物成品檢驗鑑定書一紙在卷可參，而被告經採
    尿送驗後，結果亦呈甲基安非他命陽性反應，亦有詮昕科技
    股份有限公司於九十七年五月九日出具之濫用藥物尿液檢驗
    報告（檢體資料：97F6-062號）、臺南市警察局第六分局調
    查涉嫌毒品案送驗尿液及年籍對照表各一紙在卷足憑。又被
    告前因施用毒品案件，經本院以九十二年度毒聲字第一六四
    三號裁定令入戒治處所施以強制戒治，於九十三年五月二十
    六日因停止戒治出所，所餘期間業於九十三年九月二十三日
    交付保護管束期滿視為執行完畢，並經臺灣臺南地方法院檢
    察署檢察官於九十三年十月十九日以九十三年度戒毒偵字第
    二三八號為不起訴處分等情，亦有臺灣高等法院被告前案紀
    錄表在卷可考。綜上，本件事證明確，被告施用第二級毒品
    安非他命之犯行，堪以認定，應依法論科。
三、查安非他命屬毒品危害防制條例第二條第二項第二款所規定
    之第二級毒品，故核被告所為，係犯毒品危害防制條例第十
    條第二項之施用第二級毒品罪。被告非法持有第二級毒品安
    非他命之低度行為，已為其進而施用之高度行為所吸收，不
    另論罪。爰審酌被告之犯罪動機、目的、手段及曾因施用毒
    品案件，經強制戒治執行程序後，仍再犯本件之罪，顯見其
    毫無悔意，戒癮之意志力甚為薄弱，惟念及其施用毒品之犯
    行，在本質上乃屬戕害身心健康之行為，其尚未有嚴重破壞
    社會秩序或侵害他人權益之情形，且能坦承犯行，犯罪後之
    態度良好等一切情狀，量處如主文所示之刑，並諭知易科罰
    金之折算標準，以資懲儆。扣案之毒品安非他命一小包（驗
    前淨重０．００三公克），供採樣檢驗後已全數滅失，僅餘
    空包裝袋一只，且係被告所有，而該空包裝袋係用於包裹毒
    品，防止毒品漏逸、潮濕，以便於攜帶、持有、施用毒品，
    屬供被告施用毒品所用或預備之物，非毒品危害防制條例第
    二條第二項所稱之第二級毒品，該空包裝袋雖因係包裝上開
    第二級毒品安非他命而與之密切接觸，然既經鑑定機關就之
    與毒品分別鑑析其重量，此有前開鑑定書附卷可憑，即足證
    該空包裝袋與毒品，並無不可析離之關係，不能視為毒品之
    一部分，故該空包裝袋應依刑法第三十八條第一項第二款之
    規定，宣告沒收之，附此敘明。
據上論斷，應依刑事訴訟法第二百七十三條之一第一項、第二百
九十九條第一項前段，毒品危害防制條例第十條第二項，刑法第
十一條前段、第四十一條第一項、第三十八條第一項第二款，判
決如主文。
本案經檢察官乙○○到庭執行職務。
中    華    民    國    97    年    8     月    19    日
                  刑事第六庭    法  官  張瑛宗
以上正本證明與原本無異。
如不服本判決應於收受本判後10日內向本院提出上訴書狀，並應
敘述具體理由。如未敘述上訴理由者，應於上訴期間屆滿後20日
內向本院補提理由書狀（均須按他造當事人之人數附繕本）「切
勿逕送上級法院」。
                                書記官  吳昕韋
中    華    民    國    97    年    8     月    19    日
附錄本案論罪科刑法條文：
毒品危害防制條例第10條第2項
施用第二級毒品者，處 3 年以下有期徒刑。


司法院資訊處製作；財團法人民間司法改革基金會備份。
